臺灣雲林地方法院刑事判決　　　　　　　　　　　　　九十一年度易字第四八七號
　　公 訴 人　臺灣雲林地方法院檢察署檢察官
　　被　　告　戊○○
右列被告因公共危險案件，經檢察官提起公訴（九十一年度偵字第三八四二號），本
院判決如左：
    主  文
戊○○失火燒燬現有人所在之建築物，處拘役伍拾日，如易科罰金，以佰元折算壹
日。緩刑貳年。
    事  實
一、戊○○係雲林縣斗六市○○街十七號童裝店之負責人，自民國（不同）八十年起
    向雲林縣斗六市公所租得上址經營童裝生意，且該建築物為木造易燃建築，原應
    注意用電、消防之安全以防止火災之發生，而依當時情形又無不能注意之情事，
    竟未注意定時維修管理，致該建築物一樓店內後面東側處電源線老舊絕緣不良老
    化，而於九十一年七月二十七日上午九時許，因通電中電線短路引燃大火，使興
    中街十七號一樓暨閣樓均付之一炬，並自興中街十七號向西南延燒燒燬由雲林縣
    斗六市公所出租，而由周柏宏承租之興中街十九號、庚○○承租之興中街二十一
    號，及向東延燒燒燬癸○○承租之愛國街八十一號、辛○○承租之愛國街七十九
    號、丙○○承租之愛國街七十七號、乙○○承租之愛國街七十五號、丁○○承租
    之愛國街七十三號等現有人所在之店舖建築物。
二、案經癸○○、丙○○、乙○○訴由雲林縣警察局斗六分局移送臺灣雲林地方法院
    檢察署檢察官偵查起訴。
    理  由
一、本件被告戊○○經合法傳喚無正當理由於審判期日未到庭，惟被告於準備期日坦
    承於上開時日自被告所承租之上址店舖起火延燒至前開被害人周柏宏等七人所承
    租之店舖之事實，惟辯稱：當時有證人看見被告店舖起火是由於店舖前電線桿上
    方的電線走火導入所致，至於被告在警偵訊中坦承犯罪事實，是由於被告以為與
    被害人等人達成和解就沒事之錯誤認知所致，然事實未必如此等語。經查：
（一）上開事實，業經被告在警、偵訊中坦白承認，有該警、偵訊筆錄可參。被告雖
      以前詞置辯，然未提出該證人之姓名年籍資料供本院調查。且被告事後並以書
      面向本院表示其對上開事實已無意見，要求本院儘速審結本案等語，有該書信
      在卷可按。
（二）且證人即雲林縣消防局負責本件現場調查人員甲○○結證稱：「（公訴人問：
      斗六興中街發生火警的原因？答：）因為我們有跟消防局過去看現場，我們先
      看起火物，依照燒燬物品的碳化程度及火流方向，我們研判火是從裡面延燒出
      來的。再來我們是看起火戶會先從高處往下看，火是由起火戶往外向兩旁延燒
      。」「（本院問：被告戊○○先生他說燒臘店老闆有看到電線走火進屋內有無
      可能？答：）我去看了二、三次外面電線桿是有線電視、及電話、路燈的電線
      ，並不是由電線桿的電線（起火）。我們去看的情形是該起火戶他有分租給其
      他人用電，該處早上有營業分租給其他人使用電，他們是使用延長線從屋內接
      電出來使用，研判應該是電流負載超過原用電量，所引起的。」「依我們去現
      場勘查應該沒有這個問題。」等語明確。
（三）且雲林縣消防局火災原因調查報告書四、「火災原因之研判」載為：「在現場
      勘查時發現該店面有電源線短路熔痕用電情形，故研判其起火原因不排除電源
      線老舊絕緣不良老化、通電中電線短路所引起之火災可能性較大。」等語；並
      於報告書六、「結論」載為：「本案雲林縣斗六市○○街十七、十九、二十一
      號愛國街八十一、七十九、七十五、七十三（漏載七十七）號火警案，經現場
      勘查認係起火戶為上址興中街十七號，其起火處所為一樓店內處，起火原因不
      排除電源線老舊絕緣不良老化、通電中電線短路所引起之火災可能性較大。」
      等語，有上開火災原因調查報告書一本在卷可參，故本件火災之起火處為興中
      街十七號、起火原因為電源線老舊絕緣不良老化、通電中電線短路所致之情，
      足堪認定。
二、又本件火災燒燬之上開建物，均屬木造，且僅作為店面供營業使用，平日並無人
    居住之情，亦經被告及上開建物之承租人周柏宏、己○○、庚○○、癸○○、辛○○、丙○○、乙○○、丁○○等人在警詢中之證述明確，並有現場照片二十二
    張附上開火災原因調查報告書可按，足信無誤。
三、查被告係雲林縣斗六市○○街十七號房屋之使用人，並在該址經營童裝生意，該
    建築物本身亦為木造，均屬易燃材質，原應注意用電、消防之安全以防止火災之
    發生，而依當時情形又無不能注意之情事，竟未注意定時維修管理，致該建築物
    一樓店內後面東側處電源線老舊絕緣不良老化，因通電中電線短路引燃大火，自
    該屋延燒燒燬上開建物，其對於本件火災之發生有過失，足以認定。本件事證明
    確，應予依法論科。
四、核被告戊○○所為，係犯刑法第一百七十三條第二項之失火燒燬現有人所在之建
    築物罪。爰審酌被告並無犯罪之前科紀錄，有台灣高等法院被告全國前案紀錄表
    可參，素行良好，且本件因過失所引起，惡性不高，又雖延燒燒燬上開八間房間
    ，然均經被告事後與各受有財物損害之店家及騎樓攤販等人達成和解，有調解書
    二份、協議書五份附偵查卷可憑，犯後態度良好等一切情狀，量處如主文所示之
    刑，並諭知易科罰金之折算標準。又被告前未曾受有期徒刑以上刑之宣告，有上
    開前科紀錄表可參，因一時疏忽致罹刑章，經本案罪刑之宣告後，當知所警惕，
    信無再犯之虞，故認其所受宣告之刑以暫不執行為適當，爰併諭知緩刑二年，以
    勵自新。
五、本件被告經合法傳喚無正當理由不到庭，惟本院認係應科拘役之案件，爰不待其
    陳述逕行判決。
六、據上論斷，應依刑事訴訟法第三百零六條、第二百九十九條第一項前段，刑法第
    一百七十三條第二項、第四十一條第一項前段、第七十四條第一款，罰金罰鍰提
    高標準條例第一條前段、第二條，判決如主文。
本案經檢察官壬○○到庭執行職務。
中      華      民      國      九十一    年    十二    月    三十      日
                                        臺灣雲林地方法院刑事第一庭
                                            法  官  黃  一  馨
右正本證明與原本無異。
如不服本判決，應於判決送達後十日內向本院提出上訴狀( 應附繕本 )。
                                            書記官  鄭  國  銘
中      華      民      國      九十一    年    十二    月    三十      日
附錄：
刑法第一百七十三條
放火燒燬現供人使用之住宅或現有人所在之建築物、礦坑、火車、電車或其他供水、
陸、空公眾運輸之舟、車、航空機者，處無期徒刑或七年以上有期徒刑。
失火燒燬前項之物者，處一年以下有期徒刑、拘役或五百元以下罰金。
第一項之未遂犯罰之。
預備犯第一項之罪者，處一年以下有期徒刑、拘役或三百元以下罰金。
